臺灣高等法院刑事判決　　　　　　　　 96年度上訴字第925號
　　上　訴　人　臺灣板橋地方法院檢察署檢察官
　　被　　　告　甲○○
　　選任辯護人　吳姿璉　律師
上列上訴人因被告偽造文書等案件，不服臺灣板橋地方法院94年
度訴字第1435號，中華民國96年1月16日第一審判決（起訴案號
臺灣板橋地方法院檢察署93年度偵字第19520號），提起上訴，
判決如下：
    主  　　文
上訴駁回。
    理　　　由
壹、本院審理結果，認第一審判決諭知被告陳耀無罪，並無不當
    ，應予維持，並引用附件第一審判決書記載的證據及理由。
貳、檢察官依循告訴人的請求上訴意旨略以，並無任何事證足以
    證明確有「王存正」其人；證人邱信榮、戴新康均證稱，並
    未簽收新台幣895096元、429880元。因此，縱使邱信榮及戴
    新康下包的工人均已領得當月的承攬報酬，也不能認定是由
    上述款額支付等語。
參、就上訴意旨，補充判決理由如下：
一、原判決已經審酌證人邱信榮的證言，證實本案工程確實須鋪
    設混凝土（原判決第9頁理由（三）2.）；而現場鋪設混凝
    土所須的水泥、沙及石子，卷內所有的證人均稱並非渠等運
    送到場。可證確實曾經他人載運。
    此等費用的支出即為事實，則此人以如何的名稱領取運送費
    用，只是一種記載的符號表示，對於此項費用支出的事實並
    無影響。
    原判決並已論述依自稱「王存正」之人提供的電話號碼，而
    查得持用人郭欣芳。參酌證人郭欣芳的證言，證實被告辯稱
    ，的確有人自稱「王存正」一情，可以採信。
    至於證人邱信榮、戴新康帶領的工人既然均無人運送水泥、
    沙及石子上山，則證人邱信榮、戴新康不知有「王存正」、
    不認識「王存正」是必然的現象。
    證人邱信榮、戴新康是否認識「王存正」的證言顯然不足以
    作為認定何人運送砂石上山的證據方法。
二、證人邱信榮、戴新康縱然否認曾向被告簽領前述承攬費用，
    但證人邱信榮、戴新康所帶領施作本案工程的工人既已證實
    已經領取8月份工資的事實，顯示此等款項既非經由告訴人
    支付，證人邱信榮、戴新康也並無自掏腰包給付的陳述，可
    證被告對於上述款項支出的供述是事實。
    則證人邱信榮、戴新康向被告領得款額之後，是否曾在被告
    私人使用的紀錄簿具名簽收，不能否定款項支出的事實。意
    即證人邱信榮、戴新康簽收與否，已不是重點。
三、並無證據可證被告與告訴人於合作之初，曾約定必須以卷內
    被告私人使用的「付款簽收簿」的記載作為結算憑據。
    告訴人指控被告故意於私人使用的「付款簽收簿」為不實登
    載，而圖謀於結算時，侵害告訴人應分得的利益等語，顯然
    違背常理。
四、告訴人其餘補充告訴理由，未經檢察官提出，且無礙於本案
    各項款額確實曾經支出的事實認定，不再一一論述。
五、告訴人請求檢察官上訴所述前述意旨，無理由，應駁回上訴
    。
肆、適用法律：刑事訴訟法第373條、第368條、第364條。
中　　華　　民　　國　　96　　年　　7 　　月　　31　　日
    　　　　　　　　　刑事第六庭審判長法　官  林堭儀
　　　　　　　　　　　　　　　　　　  法　官  陳玉雲
　　　　　　　　　　　　　　　　　　  法　官  郭豫珍
以上正本證明與原本無異。
檢察官如不服本判決，應於收受送達後十日內向本院提出上訴書
狀，其未敘述上訴之理由者並得於提起上訴後十日內向本院補提
理由書（均須按他造當事人之人數附繕本）。
                                      書記官  胡勤義
中　　華　　民　　國　　96　　年　　8 　　月　　1 　　日
